臺灣板橋地方法院刑事判決　　　　　　100年度交易字第248號
公　訴　人　臺灣板橋地方法院檢察署檢察官
被　　　告　張益嘉
選任辯護人　潘天慶律師
　　　　　　莊喬汝律師
上列被告因過失傷害案件，經檢察官提起公訴（100 年度調偵字
第97號），於本院準備程序進行中，被告就被訴之事實為有罪陳
述，經告知被告簡式審判程序之旨，並聽取當事人之意見後，裁
定進行簡式審判程序判決如下：
    主  文
張益嘉因過失傷害人，處拘役肆拾日，如易科罰金，以新臺幣壹
仟元折算壹日。
    事  實
一、張益嘉考領有適當之普通重型機車駕駛執照，於民國98年12
    月22日7 時30分許，騎乘車號為303-BMU 號重型機車，沿新
    北市板橋區（臺北縣已於99年12月25日改制為新北市，原轄
    下鄉鎮市均改制為區，下同）四川路一段往中山路方向行駛
    ，行經四川路一段476 號遠東愛買量販店停車場入口前時，
    本應注意車前狀況及兩車併行間隔，且超車時應與前車左側
    保持半公尺以上距離，並隨時採取必要之安全措施，而依當
    時天候晴朗、日間有自然光線、路面鋪設柏油且乾燥無缺陷
    ，亦無障礙物，視距良好等一切情狀，復無不能注意之情形
    ，竟疏於注意及此，而於行進超車之間自左後方不慎撞擊右
    前方由陳文淵所騎乘，車號APR-385 號重型機車左側車尾，
    陳文淵因之失控致人車倒地，並為此受有左膝、左足背等多
    處擦挫傷之傷害。張益嘉於肇事後，犯罪未被發覺前，即向
    據報前往現場處理事故之員警坦承肇事，同時自首而表明願
    接受裁判之意思。
二、案經陳文淵訴由新北市政府警察局板橋分局報告臺灣板橋地
    方法院檢察署檢察官偵查起訴。
    理  由
一、按除被告所犯為死刑、無期徒刑、最輕本刑為3 年以上有期
    徒刑之罪或高等法院管轄第一審案件者外，於第一次審判期
    日前之準備程序進行中，被告先就被訴事實為有罪之陳述時
    ，得告知被告簡式審判程序之旨，並聽取當事人、代理人、
    辯護人及輔佐人之意見後，裁定進行簡式審判程序，刑事訴
    訟法第273 條之1 第1 項定有明文。經核本案被告張益嘉所
    犯係死刑、無期徒刑、最輕本刑為3 年以上有期徒刑以外之
    罪，其於準備程序中就被訴事實為有罪之陳述，經告知簡式
    審判程序之旨，並聽取公訴人、被告與辯護人之意見後，本
    院爰依首揭規定，裁定改進行簡式審判程序，合先敘明。
二、訊據被告對於上開時、地之過失傷害犯行坦承不諱，核與證
    人即告訴人陳文淵於警詢、偵查中之指訴情節相符，復有道
    路交通事故現場圖、道路交通事故調查報告表（一）、（二
    ）、現場及機車照片共10張等附卷可稽，而就告訴人所受傷
    勢部分，另有龍昌診所開立之診斷證明書存卷可參。按汽車
    行駛時，駕駛人應注意車前狀況及兩車併行之間隔，並隨時
    採取必要之安全措施，而超車時應與前車左側保持半公尺以
    上之間隔，道路交通安全規則第94條第3 項、第101 條第1
    項第5 款分別定有明文，被告領有合法駕駛執照，對此自無
    不知之理，且於行車時本應時刻注意及此，而事故發生當時
    依卷附道路交通事故調查報告表（一）所示情形，又無任何
    不能注意之狀況，竟疏未注意，終致與告訴人機車漸次靠近
    之際發生擦撞，因而使告訴人隨車倒地並受有前開傷害，被
    告顯有過失已明，凡此亦有新北市政府車輛行車事故鑑定委
    員會100 年2 月1 日新北車鑑字第1000000255號函附所載鑑
    定意見可供佐參。又被告之過失行為與告訴人之受傷結果間
    ，具有相當因果關係，是本案被告之過失傷害犯行，事證明
    確，犯行堪以認定，應予依法論科。
三、核被告所為，係犯刑法第284 條第1 項前段之過失傷害罪。
    查被告於偵查犯罪機關未察覺其犯行前，於警方前往處理本
    案事故之際，即承認為肇事人自首犯罪並接受裁判，有卷內
    之道路交通事故肇事人自首情形記錄表乙紙存卷可按，爰依
    刑法第62條前段規定減輕其刑。本院審酌被告素行良好、無
    其他前案紀錄、因一時疏忽肇生本案、其過失程度、告訴人
    所受傷勢，事發後雖曾與告訴人商談和解事宜，然囿於個人
    經濟因素，無法全數賠償告訴人所受損失，惟被告於本院準
    備及審理程序中至少已願坦承犯行，且承諾會在能力所及範
    圍內負擔告訴人請求之部分金額，僅因彼等就此意見仍有歧
    異而難達共識，所為處理縱或仍有不足之處，亦難逕謂被告
    態度即屬甚惡等一切情狀，量處如主文所示之刑，併諭知易
    科罰金折算標準，以示警惕。
據上論斷，依刑事訴訟法第273 條之1 第1 項、第299 條第1 項
前段，刑法第284 條第1 項前段、第62條前段、第41條第1 項前
段，刑法施行法第1 條之1 第1 項、第2 項前段，判決如主文。
本案經檢察官楊瀚濤到庭執行職務。
中    華    民    國   100    年    5     月    24    日
                  交通法庭    法  官  盧軍傑
上列正本證明與原本無異。
如不服本判決，應於送達後10日內敘明上訴理由，向本院提出上
訴狀，上訴於本院第二審合議庭 (應附繕本) 。其未敘述上訴理
由者，應於上訴期間屆滿後20日內向本院補提理由書「切勿逕送
上級法院」。
                              書記官  周玉茹
中    華    民    國   100    年    5     月    24    日
附錄本案論罪科刑法條全文：
刑法第284條
因過失傷害人者，處六月以下有期徒刑、拘役或五百元以下罰金
，致重傷者，處一年以下有期徒刑、拘役或五百元以下罰金。
從事業務之人，因業務上之過失傷害人者，處一年以下有期徒刑
、拘役或一千元以下罰金，致重傷者，處三年以下有期徒刑、拘
役或二千元以下罰金。